【裁判字號】    89,訴,1196
【裁判日期】    900209
【裁判案由】    妨害風化
【裁判全文】
臺灣臺北地方法院刑事判決                        八十九年度訴字第一一九六號
    公  訴  人  臺灣臺北地方法院檢察署檢察官
    被      告  甲○○
    右  一  人  吳文正
    選任辯護人  杜英達
    被      告  丁○○
右列被告因妨害風化案件，經檢察官提起公訴（八十九年度偵字第五七六七號），本
院判決如左：
    主  文
甲○○、丁○○均無罪。
    理  由
一、公訴意旨略以：被告甲○○與丁○○二人基於意圖使婦女與他人為性交之行為，
    而共同媒介以營利之概括犯意，自民國八十九年三月初起，先由甲○○利用其在
    台北市○○路二二之一號「伊莎貝爾美容店」擔任副理之機會，以行動電話00
    00000000號為聯絡工具，招攬男客，再撥打0000000000電話
    號碼予綽號「小愛」所開設之應召站，而由應召站安排丁○○駕車搭載小姐至賓
    館與男客為性交行為，事後甲○○、丁○○再從中獲利。嗣於同年月十三日晚間
    八時四十分許，甲○○與丁○○基於同一犯意及方式，媒介應召站之乙○○、己○○與喬裝男客之台北市政府警察局中山分局員警至台北市○○○路○段五二號
    「香督賓館」為性交行為，俟乙○○、己○○準備進行性交行為時，員警即表明
    身份而當場查獲，因認被告二人共同涉犯刑法第二百三十一條第一項之媒介性交
    行為罪嫌。
二、公訴人認被告甲○○、丁○○二人涉有右揭犯行，無非係以被告甲○○於警訊時
    之自白、證人乙○○、己○○及當日承辦員警丙○○、林恆仕、陳鵬雲、胡啟良
    之證述，及扣案行動電話、保險套及新台幣（下同）一萬一千五百元等物，為主
    要論據。訊據被告甲○○固不否認於右揭時、地媒介員警與應召女子從事性交之
    犯行，惟堅詞否認有妨害風化犯行，辯稱當時員警喬裝至店內消費，假裝未能獲
    得預期服務，而於離去後在賓館以電話要求伊代為媒介小姐應召，始依先前留存
    之小廣告與應召站接洽，俟應召小姐抵達賓館，員警即表明身份，故為陷害教唆
    ，且為不罰之未遂行為等語；被告丁○○則堅詞否認有何妨害風化犯行，辯稱：
    伊當時是去賓館找朋友等語。
三、按犯罪事實應依證據認定之，無證據不得推定其犯罪事實；又不能證明被告犯罪
    者，應諭知無罪之判決，刑事訴訟法第一百五十四條、第三百零一條第一項分別
    定有明文。刑法第二百三十一條，業經總統於八十八年四月二十一日修正公布施
    行，依該條第一項立法意旨觀之，固係以行為人有使男女與他人為性交或猥褻行
    為之意圖，藉此牟利，而為引誘、容留或媒介之行為已足，至於被引誘、容留、
    媒介之人，是否業已與對方開始為性交、猥褻行為，及行為人是否果已取得利益
    均非所問。惟其中所謂「媒介」性交易，乃介紹雙方為性交或猥褻之行為。即男
    女原有與他人性交或猥褻之意思，但無對象，經由第三人介紹而為之，此第三人
    即為「媒介」者。至由媒介人主動兜攬，或由男女之要求，均非所問。現實之應
    召站即屬「媒介」之典型者。又依刑法第二十五條第一項規定，已著手於犯罪行
    為之實行而不遂者，為未遂犯。所謂「不遂」，係指未完成犯罪構成要件，至於
    何者為犯罪構成要件，應就各個犯罪性質及具體事實決定之，如結果犯以發生結
    果為犯罪成立要件，故凡犯罪所必要之結果不發生者，均屬犯罪要件不完成，而
    形式犯以一定之犯罪行為為成立要件，故其犯罪之不完成，僅於實行行為尚未完
    結，或雖完結而欠缺客觀危險時，始有其存在。論者有以犯罪結果以否發生為既
    遂未遂區別之標準，謂著手於犯罪之實行而未發生構成犯罪所必要之結果者為未
    遂犯，其見解未免過狹，蓋未遂之狀態，不以結果犯為限，即形式犯亦非無成立
    未遂型態之可能。故在上開媒介性交易之情形，如媒介之對象原無與他人性交易
    之意思，其出面要求或接受媒介，乃出於查獲檢舉之目的，即與媒介行為客體之
    特性不相適合，且因自始客體上不能完成媒介，又其行為再查按者之控制下，客
    觀上並無發生犯罪行為之危險，僅能認屬「不能未遂」。
四、經查：
（一）被告甲○○於右揭時、地如何媒介喬裝客人之員警戊○○從事性交易，應召站
      旋通知被告丁○○搭載應召女子乙○○，另名應召女子己○○則自行搭乘計程
      車至香督賓館準備從事性交易時，為警設誘當場查獲之事實，業據被告甲○○
      迭於警訊及偵、審時供明在卷，核與被告丁○○於警訊時供述情節相符，並經
      證人己○○、戊○○分別於警訊及本院審理時證述屬實，且有扣案行動電話一
      支、保險套一個可資為憑，被告丁○○嗣後否認受雇應召站搭載乙○○赴賓館
      交易云云，為飾卸之詞，不足採信。
（二）惟據證人即喬裝之警員戊○○到庭結稱：伊乃奉分局一組交辦之電話號碼，喬
      裝為嫖客，先至伊莎貝爾美容店詢問，再至長春路香督賓館佈屬查獲本案等語
      （見本院八十九年十二月二十八日訊問筆錄），足證喬裝為嫖客之警員戊○○
      透過被告甲○○召來應召女乙○○、己○○之目的純係為查案，並無與乙○○
      、己○○為性交或猥褻行為之意思，亦無受引誘之可能。戊○○復證稱：「是
      伊主動打電話給甲○○的」（見同上訊問筆錄），核與被告甲○○所辯情節相
      符，被告甲○○雖撥打電話予綽號「小愛」所開設之應召站，由應召站安排被
      告丁○○駕車搭載乙○○至賓館與男客為性交行為屬實，但依前開說明，喬裝
      男客之警員不可能有與他人為性交或猥褻之意思，並不具有與他人性交、猥褻
      之真意，且係基於查獲檢舉之目的，即與媒介行為客體之特性不合，是本件被
      告甲○○、丁○○就本件八十九年三月十三日晚間警員設誘查獲當次，整個行
      為既在警方控制下，客觀上並無成立媒介行為之可能，核屬「不能未遂」，而
      揆之刑法第二百三十一條並無處罰「媒介」性交易未遂犯之規定，自無法對此
      不能未遂之行為加以處罰。
（三）被告甲○○另自白於八十九年三月初以同樣方式媒介女子至賓館與男客從事性
      交易云云，惟依其警訊時自白：「先後於八十九年三月六日及同年月七日晚間
      十一時許，在台北市市○○道與延吉街口之華大飯店、信義路四段香城飯店媒
      介己○○、乙○○給男客姦淫」（見偵查卷第六頁），於本院審理時則改稱：
      「除本件為警設誘查獲該次外，之前僅有媒介一次」等語（見本院八十九年十
      月十二日訊問筆錄），顯見其自白已非無瑕疵，又被告丁○○於警訊時供稱：
      「伊於八十九年三月十三日開始上班搭載乙○○賣淫」等語（見偵查卷第七頁
      反面），證人乙○○於警訊時根本否認從事性交易，證人己○○雖不否認來台
      應召，惟警亦未詢問其是否曾於八十九年三月六日在華大飯店應召（見偵查卷
      第十頁至第十三頁），而該二人亦於八十九年三月十七日上午八時三十分搭機
      離境，有台北市政府警察局中山分局八十九年九月二十六日北市警中分刑字第
      八九六四三０五二００號函在卷可稽，本院無從探究渠等是否確有經由被告甲○○媒介應召，另0000000000號行動電話，遠傳電信股份有限公司
      函稱該公司通聯紀錄僅保留半年，故八十九年三月份以前之紀錄已無法調閱等
      語，亦有該公司函文可佐，考其卷內資料，實查無其他足以擔保其陳述為真實
      之補強證據，以資認定被告甲○○上開自白係與事實相符，依照刑事訴訟法第
      一百五十六條第二項：「被告之自白，不得作為有罪判決之唯一證據，仍應調
      查其他必要之證據，以察其是否與事實相符」規定意旨，不得僅憑被告上述有
      瑕疵且無補強證據佐證之自白，據以為論罪之依據，亦即不能證明被告甲○○
      有此犯罪事實。是公訴人指被告甲○○、丁○○基於犯意聯絡自八十九年三月
      初起共同媒介男女為性交行為云云，尚嫌臆測，委無足憑。
（四）警員丙○○為轄區派出所警員，係事後接獲通知支援製作臨檢表，為證人丙○○到庭證述在卷（見本院八十九年十二月七日訊問筆錄），林恆仕負責移送案
      件，陳鵬雲負責製作警訊筆錄，胡啟良則為事後臨檢「伊莎貝爾美容店」之警
      員，均據其等於偵查中證述在卷，所為證言均與本件待證事實無關，公訴人矧
      引為認定被告等人犯罪事實之憑據，不相適合，亦不足作為不利被告之認定，
      附此敘明。
   此外，復查無其他積極證據足認被告甲○○、丁○○有何妨害風化犯行，不能證
   明被告二人犯罪，均應依法諭知無罪之判決。
據上論斷，應依刑事訴訟法第三百零一條第一項，判決如主文。
本案經檢察官楊朝森到庭執行職務
中      華      民      國    九十      年      二      月      九      日
                                      臺灣臺北地方法院刑事第八庭
                                          法  官  胡宏文
右正本證明與原本無異。
如不服本判決，應於判決送達後十日內，向本院提出上訴狀。
                                          書記官  劉穗筠
中      華      民      國    九十      年      二      月     十四     日


司法院資訊處製作；財團法人民間司法改革基金會備份。
